臺灣臺南地方法院刑事判決　
111年度交易字第859號
聲  請  人  臺灣臺南地方檢察署檢察官
被      告  林淑芬


上列被告因過失傷害案件，經檢察官聲請以簡易判決處刑（111
年度調偵字第1205號），本院認不宜以簡易判決處刑，改依通常
程序審理，判決如下：
    主  文
本件公訴不受理。
    理  由
一、本件聲請簡易判決處刑意旨詳如附件聲請簡易判決處刑書所
    載。
二、按告訴乃論之罪，告訴人於第一審辯論終結前，得撤回其告
    訴；告訴乃論之罪，其告訴經撤回者，應諭知不受理之判決
    ，並得不經言詞辯論為之，刑事訴訟法第238條第1項、第30
    3條第3款、第307條分別定有明文。
三、查本件告訴人黃蔡宜芳告訴被告林淑芬過失傷害案件，檢察
    官認係觸犯刑法第284條前段之過失傷害罪，依同法第287條
    前段規定，須告訴乃論。茲告訴人業於民國111年7月26具狀
    撤回告訴，有刑事撤回告訴狀附卷可憑，依前開說明，本件
    爰不經言詞辯論，逕為諭知不受理之判決。
四、依刑事訴訟法第452條、第303條第3款、第307條，判決如主
    文。
中　　華　　民　　國　　111 　年　　8 　　月　　2 　　日
                  刑事第七庭  法　官　孫淑玉
以上正本證明與原本無異。
如不服本判決應於收受本判決後20日內向本院提出上訴書狀，並
應敘述具體理由。其未敘述上訴理由者，應於上訴期間屆滿後20
日內向本院補提理由書狀（均須按他造當事人之人數附繕本）「
切勿逕送上級法院」。 
　　　　　　　　　　　　　　　書記官　洪千棻
中　　華　　民　　國　　111 　年　　8 　　月　　2 　　日

【附件】
臺灣臺南地方檢察署檢察官聲請簡易判決處刑書　
                                   111年度調偵字第1205號
　　被　　　告　林淑芬　女　61歲（民國00年0月00日生）
　　　　　　　　　　　　住○○市○○區○○街000巷00號
　　　　　　　　　　　　國民身分證統一編號：Z000000000號
    選任辯護人  林建宏律師
上列被告因過失傷害案件，業經偵查終結，認為宜以簡易判決處
刑，茲將犯罪事實及證據並所犯法條分敘如下：
　　　　犯罪事實
一、林淑芬於民國110年8月23日9時55分許，駕駛車牌號碼0000-
    00號自小客車，沿臺南市新營區臺一線由南往北方向行駛，
    行經該道路291.2公里處時，原應注意駕駛人應注意車前狀
    況，並隨時採取必要之安全措施，而依當時天候晴、日間自
    然光線、路面乾燥、無缺陷、無障礙物、視距良好之情狀，
    客觀上並無不能注意之情形，竟疏未注意及此，貿然前行，
    適同向在右前方由黃蔡宜芳所騎乘之車牌號碼000-000號普
    通重型機車，亦疏未注意，未依規定兩段式左轉，且轉彎車
    未讓直行車先行，雙方因而發生碰撞，致黃蔡宜芳受有第十
    一胸椎壓迫性骨折變形壓迫神經、第一二腰椎椎間盤突出及
    脊椎狹窄壓迫神經、骨盆骨折、腎衰竭、脾臟撕裂傷、胸部
    挫傷併肋膜積水、左肘及肩挫傷等傷害。
二、案經黃蔡宜芳訴由臺南市政府警察局新營分局報告偵辦。
　　　　證據並所犯法條
一、訊據被告林淑芬固供認有於上揭時、地，與告訴人黃蔡宜芳
    發生交通事故之事實，惟矢口否認有何過失傷害犯行，辯稱
    ：我當時是綠燈直行，我都有注意，認為自己沒有過失云云
    。經查，上揭犯罪事實，業據告訴人黃蔡宜芳於警詢時及偵
    查中指訴綦詳，復有道路交通事故現場圖、道路交通事故調
    查報告表（一）（二）、奇美醫療財團法人柳營奇美醫院診
    斷證明書、現場暨車損照片、行車紀錄器錄影光碟暨畫面擷
    取等在卷可稽。按「汽車行駛時，駕駛人應注意車前狀況及
    兩車並行之間隔，並隨時採取必要之安全措施」道路交通安
    全規則第94條第3項定有明文，被告駕車自應注意遵守上揭
    規定，且依當時情形又無不能注意之情事，被告竟疏於注意
    及此，致與告訴人所騎乘之機車發生碰撞，造成告訴人受有
    前揭傷害，被告顯有過失，且本件交通事故，經送臺南市車
    輛行車事故鑑定會鑑定結果，亦同此意見，此有該會函文及
    鑑定意見書（111年6月17日南市交鑑字第1110789492號、南
    鑑0000000案）在卷可參。再告訴人確因本件車禍而受傷，
    則被告之過失行為與告訴人之傷害結果間，自具有相當因果
    關係。被告所辯，顯係事後卸責之詞，自不足採。本件事證
    明確，被告犯嫌堪予認定。
二、核被告所為，係犯刑法第284條前段之過失傷害罪嫌。被告
    於肇事後，於警員前往現場處理時，當場承認為肇事人，有
    臺南市政府警察局新營分局交通分隊道路交通事故肇事人自
    首情形紀錄表1紙附卷可稽，合於刑法自首之要件，請依刑
    法第62條規定得減輕其刑。
三、依刑事訴訟法第451條第1項聲請逕以簡易判決處刑。
　　此　　致
臺灣臺南地方法院
中　　華　　民　　國　 111　　年　　6 　　月　　24　　日
　　　　　　　　　　　　　　　檢  察  官  蘇榮照 
本件證明與原本無異　
中　　華　　民　　國　 111　　年　　7 　　月　　3 　　日
                              書  記  官  易佩函
附記事項：
本件係依刑事訴訟法簡易程序辦理，法院簡易庭得不傳喚被告、
輔佐人、告訴人、告發人等出庭即以簡易判決處刑；被告、被害
人、告訴人等對告訴乃論案件如已達成民事和解而要撤回告訴或
對非告訴乃論案件認有受傳喚到庭陳述意見之必要時，請即另以
書狀向簡易法庭陳述或請求傳訊。
所犯法條:
中華民國刑法第284條前段
因過失傷害人者，處 1 年以下有期徒刑、拘役或 10 萬元以下
罰金；致重傷者，處 3 年以下有期徒刑、拘役或 30 萬元以下
罰金。